臺灣高等法院交通事件裁定　　　　　　 95年度交抗字第845號
抗　告　人
即受處分人　聯祥交通有限公司
代　表　人　甲○○
上列抗告人因違反道路交通管理處罰條例案件，不服臺灣板橋地
方法院，中華民國 95年8月10日所為裁定（95年度交聲字第1215
號；原處分案號：台北市交通事件裁決所北市裁三字第裁二二─
Ｃ00000000號），提起抗告，本院裁定如下：
    主  文
抗告駁回。
    理  由
一、按禁止臨時停車線為紅色實線，用以指示禁止臨時停車路段
    ，以劃設於道路緣石正面或頂面為原則，無緣石之道路得標
    繪於路面上，距路面邊緣以三十公分度，線寬除設於緣石，
    正面者以緣石高度為準外，其餘皆為十公分，全日二十四小
    時禁止臨時停車，如有縮短之必要時，應以標誌及附標標示
    之，道路交通標誌標線號誌設置規則第一百六十九條第一項
    、第二項、第四項分別定有明文。汽車駕駛人駕駛汽車臨時
    停車時，在設有禁止臨時停車標誌、標線處所不得臨時停車
    ；又汽車駕駛人駕駛汽車停車時，在禁止臨時停車處所不得
    停車，道路交通安全規則第一百十一條第三款及第一百十二
    條第一項第一款均有規定。如汽車駕駛人停車時，有在禁止
    臨時停車處所停車之情形者，處新臺幣（以下同）六百元以
    上一千二百元以下罰鍰，道路交通管理處罰條例第五十六條
    第一項第一款亦有處罰規定。
二、原裁定略以：異議人即受處分人聯祥交通有限公司所有之車
    牌號碼Ｈ三－五七六號營業一般小客車於九十五年四月一日
    上午八時三分許，在臺北縣中和市○○街五之一號對面道路
    上劃有紅色實線，表示禁止臨時停車之路段停車之違規行為
    ，經警逕行掣單舉發並執行拖吊等情，有臺北縣政府警察局
    北縣警交字第Ｃ00000000號舉發違反道路交通管理
    事件通知單影本一紙及違規照片六幀在卷可稽，異議人對於
    前開違規之客觀事實並不爭執，故異議人所有之上開車輛在
    禁止臨時停車處所停車之違規事實，洵堪認定。原處分機關
    依道路交通管理處罰條例第五十六條第一項第一款，裁處異
    議人罰鍰九百元，於法並無違誤，本件異議為無理由，應予
    駁回等語。
三、抗告意旨略稱：抗告人對開單員警及照片有疑義，何以私人
    游泳池前可劃紅線？證人沈忠孝當日亦停車於此，但因線內
    故未拖吊，何以有此差別？且抗告人並非要固定停車不開，
    原裁定應予撤銷云云。
四、經查本件抗告人即受處分人所有之車牌號碼Ｈ三－五七六號
    營業一般小客車於上揭時地在劃有紅色實線表示禁止臨時停
    車之路段停車，經臺北縣政府警察局中和分局中和交通分隊
    員警林弘斌當場執行拖吊保管，並以抗告人有違反道路交通
    管理處罰條例第五十六條第一項第一款規定之行為，以臺北
    縣政府警察局北縣警交字第Ｃ00000000號舉發違反
    道路交通管理事件通知單逕行舉發，經將舉發單送達於抗告
    人後，抗告人於舉發通知單上所載應到案日期前向原處分機
    關提出申訴，惟未於應到案日期前至原處分機關明白告知本
    件於紅線停車之違規駕駛人之姓名、住址、身分證統一編號
    等資料，經原處分機關請原舉發單位即臺北縣政府警察局中
    和分局調查結果，仍認抗告人有上開違規行為。抗告人雖異
    議稱：本車於夜間停車，因前車及後車之中間間隙不夠大，
    且歷經數次停車駛入邊線位置，致間隙不夠，實無法完全駛
    離跨線，僅跨（紅）線部分似未守法，但其駕駛人實屬非故
    意或過失，已極盡注意，附近又找無停車位等語。惟查道路
    標誌中，劃設在道路上表示禁止臨時停車線之紅色實線，用
    以指示禁止臨時停車路段，抗告人所有上開車輛既於上揭時
    地確有跨越紅線停車行為，即應受處罰，抗告人所謂前後車
    間距過小等語，與上開違規事實無涉。況交通勤線之流暢安
    全，有賴用路人全體遵循交通安全規則，苟人人因循己便，
    則交通安全規則，形同虛設，更是犧牲多數用路人之權益，
    尋找車位不易，固值體諒，惟亦難辭本件違規之停車行為造
    成往來該處多數車輛之壅塞，當無不罰之理。是抗告人以前
    詞置辯，尚難認為可採，本件事證明確，違規行為堪以認定
    。抗告人抗告稱其對開單員警及照片有疑義，何以私人游泳
    池前可劃紅線？證人沈忠孝當日亦停車於此，但因線內故未
    拖吊，何以有此差別？且抗告人並非要固定停車不開，原裁
    定應撤銷云云。然查上開在劃有紅線之路段誇線停車之事實
    ，有照片附卷明確可按，原審未傳喚舉發之警員並無不妥，
    又道路紅線之劃設及停車位之設置，乃行政機關基於法律授
    權，基於交通上便利、安全等考量，乃至於市○○○○道路
    使用等具體政策，所為之統整規劃，抗告人在本國治權所及
    之區域，自有遵守法令之義務，抗告人有違規之行為，即應
    受罰，再在設有禁止臨時停車標誌、標線處所不得臨時停車
    ；又汽車駕駛人駕駛汽車停車時，在禁止臨時停車處所不得
    停車，均有如上述，抗告人既有違規停車之事實，其辯稱並
    非要固定停車不開，且他人亦有違規之事實云云，所辯各節
    均無礙其違規行為之成立。從而抗告人之抗告核無理由，原
    處分機關依道路交通管理處罰條例第五十六條第一項第一款
    之規定，裁處抗告人罰鍰九百元，於法並無違誤或不當之處
    ，從而，本件原裁定認抗告人之異議為無理由，駁回其聲明
    異議，核無不合，抗告人仍執陳詞提起抗告，其抗告無理由
    ，應予駁回。
五、據上論結，應依道路交通案件處理辦法第26條，刑事訴訟法
    第412條，裁定如主文。
中　　華　　民　　國　　96  　　年　　1　　月　　8　　日
　　　　　　　　　交通法庭    審判長法　官  陳正雄
　　　　　　　　　　　　　      　  法　官  許宗和
　　　　　　　　　　　　　　　　　  法　官  許錦印
以上正本證明與原本無異。
不得再抗告。
                                    書記官  楊妙恩
中　　華　　民　　國　　96　　年　　1 　　月　　10　　日
